# 求助运费资本化问题

提问人：秀才 0923 时间：2021-03-02 19:17:38
求助陈版：公司部分产品出口国外，根据合同约定，贸易方式为DDU，公司承担从厂区到客户附近海外仓库的运费及仓储费，将产品运至客户附近的仓库时，控制权并未转移，为能够及时供货，公司一般备2-3个月的存货，公司承担金额较大的海运费及仓储费，此部分存货尚未实现销售，在老收入准则下，此部分运费已计入销售费用；
问题 1 ：新收入准则下，作为合同履行成本，将期末未实现销售的产品对应的运费资本化计入存货？查询上市公司年报披露，未找到期末运费资本化的相关案例。
问题 2 ：仓储费是否也可作为合同履行成本，将期末未实现销售的产品对应的仓储费资本化计入存货？

回答人：chenyiwei
1 、新准则下，对于明确对应于客户销售合同的运费，发生于商品控制权转移之前的，可以计入发出商品的成本。
2 、仓储费不属于可计入存货成本或者资本化合同履约成本的支出，应在发生时直接费用化处理。

提问人：秀才 0923 时间：2021-03-05 11:33:08
谢谢陈老师，对于明确对应于客户销售合同的运费，我还有点疑问，公司与国外子公司（贸易商或代理商）签订合同，公司销售给国外子公司，并承担从公司到国外客户附近仓库（国外子公司租赁并承担租赁费）的运费，并由国外子公司对客户实现销售，这种业务模式下，发生的运费是明确对应于客户销售合同吗，与直接销售给客户有区别吗？

回答人：chenyiwei
可以算作对应于客户合同。